【裁判字號】    92,易,2530
【裁判日期】    921021
【裁判案由】    毒品危害防制條例
【裁判全文】
臺灣板橋地方法院刑事判決                        九十二年度易字第二五三０號
    公  訴  人  臺灣板橋地方法院檢察署檢察官
    被      告  甲○○
右列被告因違反毒品危害防制條例案件，經檢察官提起公訴（九十二年度毒偵字第一
六五０號），本院判決如左：
    主  文
甲○○連續施用第二級毒品，累犯，處有期徒刑陸月，如易科罰金，以參佰元折算壹
日。
    事  實
一、甲○○前於民國八十五年間因違反麻醉藥品管理條例案件，經臺灣士林地方法院
    於八十五年十一月十八日以八十五年度易字第二九九二號判處有期徒刑四月，如
    易科罰金以銀元三百元折算一日，緩刑二年確定，後於八十六年間復因違反麻醉
    藥品管理條例案件，前開緩刑宣告經撤銷，先前所判處有期徒刑四月部分於八十
    七年三月十一日易科罰金執行完畢；另甲○○於八十六年間所違反麻醉藥品管理
    條例案件，並經臺灣士林地方法院於八十六年八月二十八日以八十六年度易字第
    二一六０號判處有期徒刑五月，如易科罰金以銀元三百元折算一日確定，嗣於八
    十六年十一月十四日易科罰金執行完畢。甲○○又於八十八年間，因施用毒品案
    件，經臺灣基隆地方法院於八十八年五月三日以八十八年度毒聲字第八六二號裁
    定送勒戒處所施以觀察、勒戒後，認無繼續施用毒品之傾向，臺灣基隆地方法院
    檢察署檢察官乃於八十八年六月十四日以八十八年度偵字第二七七六號為不起訴
    處分確定。詎甲○○猶不知悔改，復基於施用第二級毒品安非他命之概括犯意，
    分別於八十九年十月間某日、九十年六月三十日及同年七月一日，在臺北縣五股
    鄉○○路○段二巷一號之十其二樓住處，以將第二級毒品安非他命置於吸食器內
    點火加熱使產生煙霧後吸食之方式，連續施用第二級毒品安非他命共計三次。嗣
    經警於九十年七月二日二十一時許在甲○○上址住處查獲，經警採集甲○○之尿
    液檢體送請臺北市立療養院檢驗結果，安非他命呈陽性反應，始查悉上情。臺灣
    板橋地方法院檢察署檢察官乃以其有上揭施用第二級毒品安非他命之犯行，先聲
    請本院於九十一年三月二十二日以九十一年度毒聲字第九八七號裁定送臺灣臺北
    看守所附設勒戒處所施以觀察、勒戒後，認有繼續施用毒品之傾向，爰依毒品危
    害防制條例第二十條第二項之規定復向本院提出聲請，嗣經本院於九十一年五月
    三日以九十一年度毒聲字第一四五四號裁定令入戒治處所施以強制戒治一年，其
    戒治期間逾四月後，成效經評定為合格，無繼續戒治之必要，再經臺灣板橋地方
    法院檢察署檢察官聲請本院於九十一年十月四日以九十一年度毒聲字第三二八五
    號裁定停止戒治，所餘戒治期間交付保護管束，並於九十二年五月二日保護管束
    期滿，保護管束未經撤銷，視為強制戒治期滿。
二、案經臺北市政府警察局士林分局移送臺灣板橋地方法院檢察署檢察官偵查起訴。
    理  由
一、右揭犯罪事實，業據被告甲○○於本院審理時坦承不諱，被告經警查獲後所採集
    之尿液檢體，經送請臺北市立療養院鑑驗結果，確呈安非他命陽性反應，此有臺
    北市立療養院煙毒尿液檢驗報告書一紙附卷可稽，堪信被告前開自白確與事實相
    符。又被告前因施用毒品案件，經臺灣基隆地方法院於八十八年五月三日以八十
    八年度毒聲字第八六二號裁定送勒戒處所施以觀察、勒戒後，認無繼續施用毒品
    之傾向，業經臺灣基隆地方法院檢察署檢察官於八十八年六月十四日以八十八年
    度偵字第二七七六號為不起訴處分確定；被告復於前案不起訴處分後五年內，因
    本件施用第二級毒品犯行，經本院於九十一年三月二十二日以九十一年度毒字第
    九八七號裁定送臺灣臺北看守所附設勒戒處所施以觀察、勒戒後，認有繼續施用
    毒品之傾向，復經本院於九十一年五月三日以九十一年度毒聲字第一四五四號裁
    定令入戒治處所施以強制戒治一年，其戒治期間逾四月後，成效經評定為合格，
    無繼續戒治之必要，嗣經本院於九十一年十月四日以九十一年度毒聲字第三二八
    五號裁定停止戒治，所餘戒治期間交付保護管束，並於九十二年五月二日保護管
    束期滿，保護管束未經撤銷，視為強制戒治期滿等情，亦有前開不起訴處分書、
    觀察勒戒聲請書、觀察勒戒刑事裁定、臺灣臺北看守所附設勒戒處所有無繼續施
    用毒品傾向證明書、強制戒治聲請書、強制戒治刑事裁定、停止戒治聲請書、停
    止戒治刑事裁定及臺灣高等法院被告全國前案紀錄表等資料在卷足憑。本件事證
    明確，被告二犯施用毒品之犯行堪予認定，應依法論科。
二、查安非他命係毒品危害防制條例第二條第二項第二款明定之第二級毒品，不得持
    有、施用及販賣。核被告甲○○所為，係犯毒品危害防制條例第十條第二項之施
    用第二級毒品罪。被告施用第二級毒品安非他命前後，持有第二級毒品安非他命
    之低度行為，應為其施用之高度行為所吸收，不另論罪。其先後三次施用第二級
    毒品安非他命之犯行，時間緊接，犯意概括，所犯構成要件復相同，應依刑法第
    五十六條連續犯之規定論以一罪，並加重其刑。公訴意旨雖僅論及被告於九十年
    七月三日凌晨一時二十五分許為警採尿前九十六小時內之某時施用毒品安非他命
    之犯行，然檢察官就犯罪事實之一部起訴者，其效力及於全部，本件被告其餘施
    用第二級毒品安非他命之犯行，與前揭起訴部分，既有連續犯之裁判上一罪關係
    ，已如前述，自為起訴效力所及，本院當得併予審究，附此敘明。查被告有如事
    實欄所載之犯罪科刑及執行紀錄，有臺灣高等法院被告全國前案紀錄表一份在卷
    可查，被告於受有期徒刑執行完畢後，五年內再犯有期徒刑以上之本罪，為累犯
    ，應依刑法第四十七條之規定遞加其刑。爰審酌被告前經觀察、勒戒，仍未戒斷
    其施用毒品之惡習，竟再為施用，惡性非輕，然施用毒品究屬戕害自身健康之犯
    罪，被告施用毒品尚未造成他人明顯之危害，及在本院審理時坦認犯行，犯後態
    度良好等一切情狀，量處如主文所示之刑，並諭知易科罰金之折算標準，以資懲
    儆。
據上論斷，應依刑事訴訟法第二百九十九條第一項前段，毒品危害防制條例第十條第
二項，刑法第十一條前段、第五十六條、第四十七條、第四十一條第一項前段，罰金
罰鍰提高標準條例第二條，判決如主文。
本案經檢察官陳銘祥到庭執行職務。
中      華      民      國      九  十  二    年    十    月    二十一  日
                                    臺灣板橋地方法院刑事第二庭
                                        法      官  高  奕  驤
右正本證明與原本無異。
如不服本判決，應於判決送達後十日內向本院提出上訴狀 (應附繕本) ，上訴於
臺灣高等法院。
                                        書  記  官  廖  舜  宜
中      華      民      國      九  十  二    年    十    月    二十一  日
附錄本案論罪科刑法條全文：
毒品危害防制條例第十條：
施用第一級毒品者，處六月以上五年以下有期徒刑。
施用第二級毒品者，處三年以下有期徒刑。


司法院資訊處製作；財團法人民間司法改革基金會備份。
